# <a>*Terceira Sprint*</a>

## <a>*Introdução*</a>

A **Sprint 3** do **Grupo 3** teve como foco a elaboração do módulo de **Desenho de Software (Padrões de Projeto)**, seguindo as diretrizes estabelecidas. Nesta fase, o grupo se organizou para estudar e implementar diversos padrões de projeto, dividindo as responsabilidades entre os subgrupos. As principais entregas da sprint incluem:

- **GoF's Criacionais**:
    - O padrão **Factory** foi desenvolvido pelo subgrupo [Papa](../Subgrupos/Papa.md), que se dedicou à modelagem e implementação da solução.

- **GoF's Estruturais**:
    - Os padrões **Composite** e **Facade** foram implementados pelos subgrupos [Yankee](../Subgrupos/Yankee.md) e [Foxtrot](../Subgrupos/Foxtrot.md), respectivamente, cada um focando em suas características específicas.

- **GoF's Comportamentais**:
    - Os padrões **State** e **Observer** foram criados pelo subgrupo [Whyskei](../Subgrupos/Whiskey.md), que explorou suas aplicações e vantagens.

- **Participações**:
    - As contribuições de cada membro foram registradas em [Participacoes](../PadroesDeProjeto/Participacoes.md), refletindo o envolvimento e a colaboração de todos na entrega.

O grupo se empenhou em garantir que as entregas fossem claras e bem estruturadas, promovendo a compreensão dos conceitos de padrões de projeto e sua aplicação prática no contexto do projeto em desenvolvimento.


## <a>*Video*</a>

A gravação da reunião da Sprint 3 pode ser acessada abaixo:

<center>


<iframe width="800" height="400" src="https://www.youtube-nocookie.com/embed/P0eOnf-Tjl0" frameborder="0" allow="accelerometer; autoplay; clipboard-write; encrypted-media; gyroscope; picture-in-picture" allowfullscreen></iframe>


## <a>*Histórico de Versão*</a>

| Versão |    Data    |       Descrição        |                      Autor                       |             Revisor              |
| :----: | :--------: | :--------------------: | :----------------------------------------------: | :------------------------------: |
| `1.0`  | 24/07/2024 | Artefato da 3ª Reunião | [João Lucas](https://github.com/VasconcelosJoao) | [Yankee](../Subgrupos/Yankee.md) |